最高法院刑事判決　　　　　　九十六年度台上字第二六六一號
上　訴　人　甲○○
選任辯護人　王國論律師
　　　　　　蘇精哲律師
　　　　　　洪世崇律師
上列上訴人因違反毒品危害防制條例案件，不服台灣高等法院高
雄分院中華民國九十三年十月十四日第二審判決（九十三年度上
訴字第五三八號，起訴案號：台灣高雄地方法院檢察署九十二年
度偵字第一五八０一號），提起上訴，本院判決如下：
    主  文
上訴駁回。
    理  由
按刑事訴訟法第三百七十七條規定，上訴於第三審法院，非以判
決違背法令為理由，不得為之。是提起第三審上訴，應以原判決
違背法令為理由，係屬法定要件。如果上訴理由狀並未依據卷內
訴訟資料，具體指摘原判決不適用何種法則或如何適用不當，應
認其上訴為違背法律上之程式，予以駁回。本件原判決認定上訴
人甲○○基於營利而販賣第二級毒品ＭＤＭＡ及第三級毒品Ｋ他
命與他人之犯意，於民國九十二年七月中旬某日，在高雄市不詳
處所，以新台幣（下同）一萬五千元之代價，向綽號「霖阿」（
又綽號阿國）之不詳姓名成年男子購入第二級毒品ＭＤＭＡ三十
二顆及第三級毒品Ｋ他命粉末十三包，欲以ＭＤＭＡ每顆三百元
及Ｋ他命每包七百元之代價出售牟利。旋於同年月二十三日二十
三時三十分許，攜至高雄市苓雅區○○○路六十三號十樓之一「
ＥＺ　ＰＵＢ」，除將一包Ｋ他命藏置於身上以為兜售之用，復
將其餘毒品藏放在該ＰＵＢ入口處旁之二十三號投幣置物櫃內，
嗣經警查獲等情。因而撤銷第一審之科刑判決，改判依想像競合
之規定，論處上訴人販賣第二級毒品罪刑（處有期徒刑四年），
已綜核全部卷證資料，詳加斟酌論斷，敘明其所憑之證據及認定
之理由。並就上訴人所辯：被查獲之毒品係綽號「霖阿」（又綽
號阿國）之人所寄放，非其所有，其無販賣上開毒品之情事云云
，認係事後諉卸刑責之飾詞，難予採憑，另證人方嘉琳、吳保富
之證述，分歧矛盾且與常情相悖，應係迴護之詞，亦無可取，均
詳予指駁說明。俱有卷存之證據資料可資覆按，從形式上觀察，
並無違法情形存在。又證據之取捨及證明力之判斷，俱屬於事實
審法院之職權，判決內若已論敘其何以作此判斷之心證理由，且
其取捨判斷不違背經驗法則或論理法則，即不生判決違背法令之
問題。原判決依憑上訴人於警詢、偵查及法院審理中之供述，卷
附高雄醫學大學附設中和紀念醫院九十二年九月二日管藥認可字
第００五號0000000－000號檢驗報告，並在其座椅上
查扣之Ｋ他命一包及在其租用投幣置物櫃內查扣之第二級毒品Ｍ
ＤＭＡ三十二顆與第三級毒品Ｋ他命十二包等證據，資為認定犯
罪事實之依據。復說明上訴人警詢中之自白，如何得採為認定犯
罪證據之理由。另上訴人於警詢中坦承係為售賣牟利而販入，並
就購買毒品之價格、販售之價格、預計獲利之金額等諸多細節，
均能明確詳為供述，苟非確有其事，上訴人何以願冒罹重典之險
而杜撰虛情故為不實之自白，堪見其警詢自白如何與事實相符，
亦於理由內論述綦詳。其證據之取捨及判斷並不違背經驗法則或
論理法則，自不得任指判決違法。上訴意旨仍執前詞，謂上訴人
無販賣之意圖，亦非毒品之所有人，原判決認定事實未依證據；
原判決不採證人方嘉琳、吳保富所為有利上訴人之證詞，採證違
法云云，均屬對事實審法院已經調查說明之事項或採證認事職權
之適法行使，徒憑己見，重為事實上之爭辯或任意指摘，自不足
據以辨認原判決已具備違背法令之形式。原判決既於理由內詳析
論述上訴人於警詢之陳述，得為證據之理由，已如上述。而上訴
人於原審並未聲請勘驗其警詢錄音帶，且原審於最後審判期日調
查證據完畢時，審判長問上訴人，尚有何證據聲請調查時，上訴
人及辯護人均答：「無」。乃上訴人在本院始為此爭執，自非依
據卷內資料而為指摘之適法上訴理由。至證人方嘉琳既於第一審
及原審審理時，經合法傳喚，由法官合法訊問，且於訊問時予當
事人詰問之機會，其陳述明確。況原審審理時，審判長於詰問及
訊問程序完畢時，訊以尚有無問題詢問證人時，上訴人及辯護人
均答：「沒有」，有審判筆錄足憑。是依刑事訴訟法第一百九十
六條規定，並無違法之處，上訴人執此指摘原判決有未盡調查職
責之違法，亦非合法之第三審上訴理由。綜上所述，應認本件上
訴違背法律上之程式，從程序上予以駁回。
據上論結，應依刑事訴訟法第三百九十五條前段，判決如主文。
中　　華　　民　　國　九十六　年　　五　　月　 十六 　日
                      最高法院刑事第七庭
                          審判長法官  張　淳　淙
                                法官  劉　介　民
                                法官  張　春　福
                                法官  洪　昌　宏
                                法官  蔡　彩　貞
      本件正本證明與原本無異
                                      書  記  官
中　　華　　民　　國　九十六　年　　五　　月　二十二　日
                                                      Ｅ
